【裁判字號】    90,交易,610
【裁判日期】    901101
【裁判案由】    公共危險
【裁判全文】
臺灣臺中地方法院刑事判決                        九十年度交易字第六一號
    公  訴  人  臺灣台中地方法院檢察署檢察官
    被      告  乙○○
右列被告因公共危險等案件，經檢察官提起公訴 (九十年度偵字第一三五一八號)本
院判決如左：
    主  文
乙○○明服用酒類，不能安全駕駛動力交通工具而駕駛，處拘役伍拾日。如易科罰金
，以參佰元折算壹日。
被訴過失傷害部分，公訴不受理。
    事  實
一、乙○○於民國九十年七月二十六日下午六時許，在南投縣草屯鎮與友人詹順益共
    同飲用威士忌酒之後，體內所含酒精濃度每公升吐氣量超過○˙四六毫克以上，
    已呈酒醉狀態而不能安全駕駛動力交通工具，詎仍不顧公眾安危，於同日下午七
    時三十分許，駕駛車牌號碼ＣＤ－二三三九號自小貨車至台中市，迄同日下午八
    時五十五分許沿漢口路，由臺中市西屯區○○○路）往台中市北屯區○○○路）
    方向行駛，途經漢口路與寧漢三街交岔路口欲迴轉回西屯區○○○路）方向進入
    漢口路時，本應注意車前狀況，並隨時採取必要之安全措施；並應注意汽車駕駛
    人飲酒後其吐氣所含酒精成分超過每公升○點二五毫克以上者，不得駕車，而依
    當時天氣晴朗、夜間有照明光線、路面乾燥、道路無障礙物視距良好之情形下，
    並無不能注意之情事，竟疏未注意及此，仍酒醉貿然駕駛自小貨車行駛，因酒後
    注意力無法集中，而撞上騎乘車牌號碼ＪＪＪ－九三五號重型機車，臨停於漢口
    路口欲左轉進入寧漢三街之甲○○，造成甲○○受有後腦挫傷、顏面擦傷、左大
    腿擦傷及右腰擦傷等傷害（傷害部分於審理中撤回告訴）。嗣經警員於同日下午
    九時三十四分在上開車禍現場測試其呼氣酒精濃度測定值達每公升○‧四六毫克
    而當場查獲。
二、案經被害人甲○○訴由臺中市警察局第四分局報告檢察官偵查起訴。
    理  由
甲、有罪部分：
一、右揭事實業據被告於警訊及偵審時坦承不諱，核與被害人甲○○於警訊中之指述
    情節相符，復有道路交通事故調查報告表、測試觀察職務報告書、現場照片四幀
    、酒精測試記錄表影本在卷可查，而被害人確因本件車禍受傷，亦有林新醫院診
    斷證明書一紙附卷足稽。按刑法於八十八年四月二十一日經總統公布增訂第一百
    八十五條之三，將服用酒類不能安全駕駛動力交通工具而駕駛者，亦納入刑事處
    罰之範疇，該條規定並自同年月二十三日正式施行，條文中所稱「不能安全駕駛
    動力交通工具」係屬抽象危險犯，除衡諸行為人駕車時飲用酒類之程度及血液中
    酒精含量之多寡外，並應參以行為人當時之精神狀態、駕馭車輛之情形及對於交
    通號誌或指揮之遵守能力，以資相佐，斷非徒以飲酒數量作為取決是否成罪之唯
    一標準，否則，個人酒量殊異，偶因特殊情狀致未達平日精神狀態者亦所在多有
    ，欲以劃一標準遽為能否安全駕車或酒醉之論斷，誠屬難能，是駕駛人於呼氣中
    酒精濃度達每公升零點五五毫克以上者，其肇事率為常人十倍，參酌各國標準固
    得認為不能安全駕駛，然在呼氣中酒精濃度達每公升零點五五毫克以下之駕車行
    為，如輔以其他客觀事實得作為不能安全駕駛之判斷時，亦屬之，法務部八十八
    年五月十八日法八八檢字第００一六六九號函即同此意旨。且被告於當天下午七
    時卅分起酒後駕車，至肇事時已逾二小時有餘，身體已代謝相當程度之酒精含量
    其肇事時之酒精含量顯超過此一數值，自不得以酒精測試當時之檢測值，作為認
    定是否能安全駕駛之唯一標準。查被告乙○○駕車肇事當時天氣晴朗、夜間有照
    明光線、路面乾燥、道路無障礙物，視距良好，有上開道路交通事故調查報告表
    附卷可查，被告卻未能注意車前狀況，致撞及臨時停車於漢口路口欲左轉進入寧
    漢三街之甲○○，顯見被告肇事當時確係酒後導致注意力無法集中，已達不能安
    全駕駛動力交通工具之程度甚明。是被告自白，核與事實相符，犯行堪以認定。
二、核被告所為係犯刑法第一百八十五條之三之公共危險罪。爰審酌被告犯罪所生危
    害尚非重大，於警訊及審理中坦承犯行，犯後已與告訴人和解態度尚稱良好等一
    切情狀，量處如主文所示之刑，並諭知易科罰金之折算標準。
乙、不受理部分：
一、公訴意旨另以：被告於右揭時地酒後駕駛車牌號碼ＣＤ－二三三九號自小貨車至
    台中市，迄同日下午八時五十五分許沿漢口路，由臺中市西屯區○○○路）往台
    中市北屯區○○○路）方向行駛，途經漢口路與寧漢三街交岔路口欲迴轉回西屯
    區○○○路）方向進入漢口路時，本應注意車前狀況，並隨時採取必要之安全措
    施；並應注意汽車駕駛人飲酒後其吐氣所含酒精成分超過每公升○點二五毫克以
    上者，不得駕車，而依當時天氣晴朗、夜間有照明光線、路面乾燥、道路無障礙
    物視距良好之情形下，並無不能注意之情事，竟疏未注意及此，仍酒醉貿然駕駛
    自小貨車行駛，因酒後注意力無法集中，而撞上騎乘車牌號碼ＪＪＪ－九三五號
    重型機車，臨停於漢口路口欲左轉進入寧漢三街之甲○○，造成甲○○受有後腦
    挫傷、顏面擦傷、左大腿擦傷及右腰擦傷等傷害，因認被告犯有刑法第二百八十
    四條第一項前段之過失傷害罪等語。
二、按告訴乃論之罪，其告訴人於第一審辯終結前，得撤回其告訴；又告訴經撤回者
    ，應諭知不受理之判決，刑事訴訟法第二百三十八條第一項、第三百零三條第三
    款分別定有明文。經查本件被告上開犯行經檢察官以刑法第二百八十四條第一項
    前段之過失傷害罪提起公訴，依同法第二百八十七條前段規定係屬告訴乃論之罪
    ，茲據告訴人甲○○於辯論終結前當庭撤回其告訴，有審判筆錄在卷可稽，依前
    開規定，爰不經言詞辯論逕行諭知不受理之判決。
丙、據上論斷，應依刑事訴訟法第二百九十九條第一項前段、第三百零三條第三款、
    第三百零七條、刑法第一百八十五條之三、第四十一條第一項前段，罰金罰鍰提
    高標準條例第二條，判決如主文。
中      華      民      國    九十      年     十一     月      一      日
                                    臺灣臺中地方法院交通法庭
                                        法  官  許金樹
右正本證明與原本無異。
如不服本判決，應於判決送達後十日內向本院提出上訴狀( 應附繕本 )，上訴於臺灣
高等法院臺中分院。
                                        書記官
中      華      民      國    九十      年     十一     月      五      日
刑法第一百八十五條之三：
服用毒品、麻醉藥品、酒類或其他相類之物，不能安全駕駛動力交通工具而駕駛者，
處一年以下有期徒刑、拘役或三萬元以下罰金。


司法院資訊處製作；財團法人民間司法改革基金會備份。
